最高法院刑事判決　　　　　　　　　 110年度台上字第5447號
　　　　　　　　　　　　　　　　　 110年度台上字第5452號
上　訴　人　蔡皓丞（原名蔡宏昌）





上列上訴人因加重詐欺案件，不服臺灣高等法院臺南分院中華民
國110 年4月21日第二審判決（110年度金上訴字第133、193號，
起訴案號：臺灣嘉義地方檢察署108年度偵字第4713、4860、550
0、5533、5682、5916、6474、6592、8418、9776、109年度偵字
第1005、2031號、108年度少連偵字第67號、109年度少連偵字第
19號，臺灣臺南地方檢察署108年度偵字第19771號），提起上訴
，本院判決如下：
    主  文
上訴駁回。
    理  由
一、按刑事訴訟法第377 條規定，上訴於第三審法院，非以判決
    違背法令為理由，不得為之。是提起第三審上訴，應以原判
    決違背法令為理由，係屬法定要件。如果上訴理由書狀並未
    依據卷內訴訟資料，具體指摘原判決不適用何種法則或如何
    適用不當，或所指摘原判決違法情事，顯與法律規定得為第
    三審上訴理由之違法情形，不相適合時，均應認其上訴為違
    背法律上之程式，予以駁回。
二、本件原判決撤銷第一審關於上訴人蔡皓丞（原名蔡宏昌）如
    其附表（下稱附表）二編號1至44 所示部分之不當判決，改
    判依想像競合犯規定，從一重論處其如附表二編號1至44 所
    示各罪（均尚犯一般洗錢罪）刑及沒收等；及維持第一審依
    想像競合犯規定，從一重論處其犯3 人以上共同犯詐欺取財
    （尚犯一般洗錢罪）罪刑及沒收等部分之判決，駁回其在第
    二審之上訴。已詳敘認定犯罪事實所憑證據及理由。從形式
    上觀察，原判決並無違背法令之處。
三、刑之量定，屬事實審法院得依職權裁量之事項。原判決就撤
    銷改判部分，敘明以上訴人之責任為基礎，斟酌上訴人犯後
    坦承犯行，高職畢業之智識程度、育有一名未成年子女，現
    從事白牌計程車司機工作等情及刑法第57條所列各款事項而
    為量刑，並就維持部分，敘明第一審判決以上訴人之責任為
    基礎，斟酌其坦承犯行，從事司機工作、已婚、智識程度及
    刑法第57條所列各款事項而為量刑，並無不當，予以維持。
    既均未逾越法定刑度，亦無違背公平正義之情形，屬裁量職
    權之適法行使。
四、上訴意旨僅以上訴人因車禍切除器官後求職不順，方誤入歧
    途而犯罪，其犯後配合調查，並供出同夥，有女兒需其扶養
    ，請予其從輕量刑等語。並未具體指摘原判決有何違背法令
    之處，核與首述法定上訴要件不符。其上訴違背法律上之程
    式，應予駁回。
據上論結，應依刑事訴訟法第395條前段，判決如主文。
中    華    民    國   110    年    10    月    13    日
                  刑事第八庭審判長法  官  李  英  勇  
                                  法  官  黃  瑞  華  
                                  法  官  楊  智  勝  
                                  法  官  吳  冠  霆  
                                  法  官  洪  兆  隆  
本件正本證明與原本無異
                                  書記官
中    華    民    國   110    年    10    月    18    日